【裁判字號】    98,易,764
【裁判日期】    980930
【裁判案由】    竊盜
【裁判全文】
臺灣彰化地方法院刑事判決               98年度易字第764號
公  訴  人  臺灣彰化地方法院檢察署檢察官
被      告  甲○○
上列被告因竊盜案件，經檢察官提起公訴（98年度偵字第4634號
），本院判決如下：
    主  文
甲○○踰越安全設備於夜間侵入住宅竊盜，處有期徒刑拾月。
    犯罪事實
一、甲○○前於民國95年間，因竊盜案件，分別經本院以95年度
    簡字第180 號判決判處有期徒刑8 月、緩刑3 年確定（第1
    案）；以96年度易字第105 號判決分別判處有期徒刑10月、
    9 月、10月，合併定應執行有期徒刑2 年確定（第2 案）；
    及以96年度易字第276 號判決分別判處有期徒刑7 月、9 月
    ，合併定應執行有期徒刑1 年2 月確定（第3 案）。另於96
    年間，因妨害自由案件，經本院以96年度員簡字第244 號判
    決判處拘役30日確定（第4 案）。第1 案之罪復經本院以96
    年度撤緩字第33號裁定撤銷緩刑，經入監執行後，嗣經本院
    以96年度聲減字第2004號裁定減刑為有期徒刑4 月確定；第
    2 、3 案之罪，嗣經本院以96年度聲減字第2005號裁定各減
    刑為有期徒刑5 月、4 月又15日、5 月、3 月又15日、4 月
    又15日，合併定應執行有期徒刑1 年8 月確定；第4 案之罪
    嗣經本院以96年度聲減字第2763號裁定減刑為拘役15日確定
    。上開各罪所處有期徒刑部分，經入監接續執行，於97年7
    月24日假釋並先執行拘役15日後於97年8 月8 日出監付保護
    管束（刑期應至98年3 月15日始屆滿，不構成累犯）。詎仍
    不知悔改，復基於意圖為自己不法所有之犯意，於98年3 月
    9 日凌晨2 時許之夜間，由其位於彰化縣溪湖鎮○○里○○
    街42號住處4 樓頂樓走到乙○○位於彰化縣溪湖鎮○○里○
    ○街48號住處之4 樓頂樓後，打開4 樓陽臺未上鎖之玻璃窗
    侵入乙○○之住處，再行至2 樓客廳，徒手竊取放置在沙發
    上之小錢包內新臺幣（下同）3000元得手，並已將所竊之現
    金花用殆盡。嗣經乙○○於98年3 月9 日上午6 時30分許，
    發覺其上開錢包內現金遭竊及4 樓陽臺窗戶有遭人入侵跡象
    ，乃報警處理，經警前往現場採證可疑指紋送鑑結果，發覺
    其中3 枚指紋與甲○○之左手拇指、右手拇指及右手中指指
    紋相符，始查悉上情。
二、案經彰化縣警察局溪湖分局報請臺灣彰化地方法院檢察署檢
    察官偵查起訴。
    理  由
一、本案全部卷證所涵括之供述證據及非供述證據，公訴人、被
    告均不爭執其證據能力，而依刑事訴訟法第159 條之5 規定
    「被告以外之人於審判外之陳述，雖不符前四條之規定，而
    經當事人於審判程序同意作為證據，法院審酌該言詞陳述或
    書面陳述作成時之情況，認為適當者，亦得為證據。當事人
    、代理人或辯護人於法院調查證據時，知有第一百五十九條
    第一項不得為證據之情形，而未於言詞辯論終結前聲明異議
    者，視為有前項之同意」，本院復衡以該等供述證據作成時
    之情況，應為適當，是後述所引用證據之證據能力均無疑義
    ，合先敘明。
二、上開犯罪事實，業據被告甲○○迭於警詢、偵查中及本院審
    理時坦承不諱，並經證人即被害人乙○○於警詢中指證綦詳
    ，且警員在被害人乙○○上開住處4 樓窗戶所採集到之指紋
    ，經送驗比對結果，其中3 枚確與被告甲○○之左手拇指、
    右手拇指及右手中指指紋相符乙情，有內政部警政署刑事警
    察局98年4 月8 日刑紋字第0980041232號鑑驗書（含被告指
    紋卡）附卷可稽。足證被告之自白與事實相符。本件事證明
    確，被告上開犯行洵堪認定，應依法論科。
三、按刑法第321 條第1 項第2 款之「門扇」專指門戶而言，應
    屬狹義指分隔住宅或建築物內外之間之出入口大門而言，而
    所謂「其他安全設備」，指門扇牆垣以外，依通常觀念足認
    防盜之一切設備而言，如門鎖、窗戶、房間門或通往陽臺之
    門亦屬之。復按刑法上所謂夜間，為日出前日沒後。本件被
    告甲○○於日出前之凌晨2 時許，從被害人乙○○上開住宅
    4 樓頂樓踰越供為安全設備之4 樓窗戶侵入該住宅內，核其
    所為，係犯刑法第321 條第1 項第1 款、第2 款之踰越安全
    設備於夜間侵入住宅竊盜罪。爰審酌被告有多次竊盜之前科
    （臺灣高等法院被告前案紀錄表參照），因缺錢花用，即任
    意竊取他人財物，及其犯罪之手段、目的、對被害人所生損
    害，暨犯後坦承犯行、態度尚佳之態度等一切情狀，量處如
    主文所示之刑，以示懲戒。
據上論斷，應依刑事訴訟法第299 條第1 項前段，刑法第321 條
第1 項第1 款、第2 款，判決如主文。
本案經檢察官林依成到庭執行職務。
中    華    民    國    98    年    9     月    30    日
                       刑事第七庭     法  官  郭麗萍
以上正本證明與原本無異。
如不服本判決應於收受判決後10日內向本院提出上訴書狀，並應
敘述具體理由；其未敘述上訴理由者，應於上訴期間屆滿後20日
內向本院補提理由書（均須按他造當事人之人數附繕本）「切勿
逕送上級法院」。
告訴人或被害人對於判決如有不服具備理由請求檢察官上訴者，
其上訴期間之計算係以檢察官收受判決正本之日期為準。
中    華    民    國    98    年    9     月    30    日
                                      書記官  吳冠慧
附錄本案論罪科刑法條全文：
中華民國刑法第321條
犯竊盜罪而有左列情形之一者，處六月以上、五年以下有期徒刑
：
一、於夜間侵入住宅或有人居住之建築物、船艦或隱匿其內而犯
    之者。
二、毀越門扇、牆垣或其他安全設備而犯之者。
三、攜帶兇器而犯之者。
四、結夥三人以上而犯之者。
五、乘火災、水災或其他災害之際而犯之者。
六、在車站或埠頭而犯之者。
前項之未遂犯罰之。


司法院資訊處製作；財團法人民間司法改革基金會備份。
